臺灣新北地方法院刑事裁定
111年度聲判字第96號
聲  請  人 
即  告訴人  陳意敏


代  理  人  徐偉超律師
被      告  徐偉崙  年籍住居所詳卷
            朱錦如  年籍住居所詳卷
上列聲請人即告訴人因被告公共危險案件，不服臺灣高等檢察署
檢察長於民國111年7月11日以111年度上聲議字第6095號駁回再
議之處分（原不起訴處分案號：臺灣新北地方檢察署111年度偵
字第17523號、第19605號），聲請交付審判，本院裁定如下：
    主  文
聲請駁回。
    理  由
一、按告訴人不服上級檢察署檢察長或檢察總長認再議為無理由
    而駁回之處分者，得於接受處分書後10日內委任律師提出理
    由狀，向該管第一審法院聲請交付審判，刑事訴訟法第258
    條之1第1項定有明文。經查，本件聲請人即告訴人陳意敏以
    被告徐偉崙、朱錦如涉犯刑法第174條第3項前段失火燒燬現
    未有人所在他人所有之建築物罪及第175條第3項失火燒燬住
    宅以外之物等罪嫌，向臺灣新北地方檢察署（下稱新北地檢
    署）提出告訴，該署檢察官於民國111年5月17日以111年度
    偵字第17523號、第19605號為不起訴處分，聲請人不服而聲
    請再議，經臺灣高等檢察署檢察長於111年7月11日以111年
    度上聲議字第6095號處分書駁回其再議聲請，該處分書於11
    1年7月19日送達，聲請人於同年月29日委任律師向本院聲請
    交付審判等節，有上開各處分書、臺灣高等檢察署送達證書
    、刑事交付審判聲請狀及刑事委任狀各1份在卷可參，是本
    件交付審判之聲請，程序上尚無不合，先予敘明。
二、聲請交付審判意旨如附件即刑事交付審判聲請狀所載。
三、按刑事訴訟法第258條之1規定，告訴人得向法院聲請交付審
    判，此係對於檢察官不起訴或緩起訴裁量權制衡之一種外部
    監督機制，法院僅就檢察官所為不起訴或緩起訴之處分是否
    正確加以審查，以防止檢察機關濫權。依此立法精神，同法
    第258條之3第3項規定，法院就交付審判之聲請為裁定前，
    得為必要之調查。所謂得為必要之調查，其調查證據之範圍
    ，應以偵查中曾顯現之證據為限，不可就告訴人新提之證據
    再為調查，亦不可蒐集偵查卷以外之證據。次按法院於審查
    交付審判之聲請有無理由時，除認為告訴人所指摘不利被告
    之事證未經檢察機關詳為調查或斟酌，或不起訴處分書所載
    理由違背經驗法則、論理法則或其他證據法則外，不宜率予
    交付審判。
四、經查，本件經新北地檢署檢察官偵查後，以：他案被告王泳
    鈞於警詢時自承：191號北側三角形倉庫上方電燈係伊於4年
    前請水電更換，並重拉線路等語，且質之證人吳甘澍於偵查
    中證稱：伊當時係向朱錦如承租195號房屋及後方倉庫，該
    倉庫有延伸到191號後方再過去，承租後伊有自己隔間，中
    間有一個長方形的工作間，旁邊有3個角做倉庫，其中有一
    個倉庫是191號後面，之後生意很差伊就慢慢搬去大陸，倉
    庫就沒有使用荒廢掉，伊當時不知道有被別人使用等語，核
    與被告徐偉崙、朱錦如、朱俊英上開辯詞相符，再佐以卷附
    王泳鈞所簽立之租賃契約內容，並未載明租賃標的物包含19
    1號後方倉庫等情，足徵本件失火係因承租人王泳鈞未告知
    出租人或承租前，擅自使用191號後方倉庫，卻又未注意廠
    房用電安全及維護電線所致無訛，此亦有本院111年度審易
    字第205號刑事判決書1份可查。據此，尚難苛究未出租失火
    現場之倉庫出租人，甚至新北市○○區○○段000號地號土地所
    有人朱錦如、朱俊英等人之責，而得以該等罪責相繩等理由
    ，為不起訴處分等節，有前開不起訴處分書在卷可稽，並經
    本院調閱該偵查全部卷宗核閱無訛，本院審酌上開不起訴處
    分之理由，並無違背經驗法則、論理法則或其他證據法則之
    情形。至聲請意旨雖引用本院111年度審易字第205號刑事判
    決書（即聲證2）作為被告徐偉崙係上開191號後方倉庫出租
    人之依據，惟該判決書係針對王泳鈞失火燒燬現未有人所在
    之他人所有建築物之罪刑認定，其中理由雖提及該鐵皮屋係
    向朱陳月霞承租，然並非該刑事案件中王泳鈞成罪與否之重
    點，此部分認定自不拘束其他法院或檢察官。況該判決書雖
    提及出租人及承租範圍，然就出租人部分顯與聲請意旨所稱
    之實際出租人即被告徐偉崙不同，就承租範圍部分則與偵查
    卷內租賃契約文義不合，故此部分聲請理由，並非可採。又
    聲證1租賃契約及聲證10書面說明，就其客觀文字觀之，均
    非有利於聲請人，聲請意旨雖一併援引，並與其餘聲證3至9
    、聲證11、12等證據資料相互比較而為本件聲請，然該部分
    證據資料均屬偵查卷以外之證據，揆諸上開說明，非本院於
    聲請交付審判案件中得調查審酌之事項，是聲請人此部分聲
    請理由，自屬無據。其餘聲請意旨，均經檢察官綜合卷內事
    證，予以論斷說明如前，而無不合之處，聲請人猶執陳詞而
    為本件聲請，同屬無據。從而，本件交付審判之聲請為無理
    由，應予駁回。
五、依刑事訴訟法第258條之3第2項前段，裁定如主文。
中　　華　　民　　國　　111 　年　　10　　月　　24　　日
                  刑事第十二庭  審判長法  官  陳正偉
                                      法  官  鄭淳予
                                      法  官  陳志峯
上列正本證明與原本無異。
本裁定不得抗告。
                                      書記官  喻誠德
中　　華　　民　　國　　111 　年　　10　　月　　24　　日